【裁判字號】    95,訴,1180
【裁判日期】    950517
【裁判案由】    毒品危害防制條例
【裁判全文】
臺灣高雄地方法院刑事判決              95年度訴字第1180號
公  訴  人  臺灣高雄地方法院檢察署檢察官
被      告  乙○○
                      11號
上列被告因違反毒品危害防制條例案件，經檢察官提起公訴（95
年度毒偵字第1981號）及移送併辦（95年度毒偵字第2474號），
本院判決如下：
    主  文
乙○○施用第一級毒品，處有期徒刑拾月，扣案之海洛因貳包（
驗後淨重零點壹壹公克，含殘留海洛因難以剝離之包裝袋貳個）
沒收銷燬之。又連續施用第二級毒品，處有期徒刑伍月。應執行
有期徒刑壹年貳月，扣案之海洛因貳包（驗後淨重零點壹壹公克
，含殘留海洛因難以剝離之包裝袋貳個）沒收銷燬之。
    事  實
一、乙○○前因施用毒品案件，經送觀察、勒戒後，因認無繼續
    施用毒品之傾向，於民國90年4 月26日觀察勒戒執行完畢釋
    放，並經臺灣高雄地方法院檢察署檢察官於同日以90年度毒
    偵字第1665號為不起訴處分確定在案。詎仍未戒除毒癮，竟
    基於施用第一級毒品海洛因之犯意，於上開觀察勒戒期滿釋
    放後之5 年內，於95年1 月13日晚上，在高雄縣旗山鎮○○
    ○路220 巷9 弄11號之住處，施用第一級毒品海洛因1 次。
    復另基於施用第二級毒品甲基安非他命之概括犯意，分別於
    94年1 月13日晚上、同年月16日晚上，在其前開住處，分別
    施用第二級毒品甲基安非他命各1 次，嗣先於95年1 月14
    日13時25分許，為警在高雄縣旗山鎮○○路與東山巷口查獲
    ，並扣得第一級毒品海洛因2 包（含殘留海洛因難以剝離之
    包裝袋2 個，淨重0.11公克）。(2)同年月17日10時30分許，
    經觀護人通知採尿後而查獲。
二、案經高雄縣政府警察局旗山分局報告臺灣高雄地方法院檢察
    署檢察官偵查起訴。
    理  由
一、本件被告乙○○所犯係死刑、無期徒刑、最輕本刑為3 年以
    上有期徒刑以外之罪，其於準備程序就前揭被訴事實為有罪
    之陳述，經受命法官告知簡式審判程序之旨，並聽取其與公
    訴人之意見後，本院認無不得或不宜改依簡式審判程序進行
    之情形，爰依刑事訴訟法第273 條之1 第1 項、第284 條之
    1 之規定，裁定本件由受命法官獨任進行簡式審判程序，合
    先敘明。
二、訊據被告乙○○對於上揭犯罪事實坦承不諱，而被告於95年
    1 月14日採集之尿液送驗結果，呈現嗎啡及甲基安非他命陽
    性反應，有台灣科技檢驗股份有限公司95年2 月13日尿液檢
    驗報告1 份在卷可憑。又被告於95年1 月17日採集之尿液送
    驗結果呈甲基安非他命陽性反應，復有台灣科技檢驗股份有
    限公司95年2 月7 日尿液檢驗報告1 份在卷可稽。再於95年
    1 月14日扣案之白色粉末2 包（含殘留海洛因難以剝離之包
    裝袋2 個，淨重0.11公克），確含海洛因成分，此有法務部
    調查局95年3 月10日調科壹字第220022498 號鑑定通知書1
    份在卷可稽。顯見被告之前開自白，應與事實相符，自得為
    認定被告犯罪之依據。是以，被告施用第一、二級毒品之犯
    行堪以認定。再者，被告前因施用毒品案件，經送觀察、勒
    戒後，因認無繼續施用毒品之傾向，於90年4 月26日觀察勒
    戒執行完畢釋放，並經臺灣高雄地方法院檢察署檢察官於同
    日以90年度毒偵字第1665號為不起訴處分確定之事實，有臺
    灣高等法院被告前案紀錄表、臺灣高雄地方法院檢察署刑案
    資料查註紀錄表各1 份在卷可按。綜上所述，被告於觀察、
    勒戒執行完畢後，5 年內再犯毒品危害防制條例第10條第1
    項、第2 項之罪，應堪認定。
三、查海洛因及甲基安非他命分屬毒品危害防制條例第2 條第2
    項第1 款所規定之第一級毒品及同條項第2 款所規定之第二
    級毒品，核被告所為，係犯毒品危害防制條例第10條第1 項
    施用第一級毒品罪及同條第2 項施用第二級毒品罪。被告持
    有第一、二級毒品，復分別進而施用，其施用毒品前後之持
    有毒品之低度行為，應分別為施用第一、二級毒品之高度行
    為所吸收，均不另論罪。被告於95年1 月13日晚上及同年月
    16日晚上先後2 次吸食甲基安非他命之犯行，時間緊接，所
    犯構成要件相同，顯均係基於概括犯意為之，為連續犯，均
    依刑法第56條規定，以一罪論，並加重其刑。被告所犯上開
    施用第一級毒品罪及連續施用第二級毒品罪之間，犯意各別
    ，罪名不同，應分論併罰之。公訴人就被告施用甲基安非他
    命部分之犯行，雖僅就其95年1 月13日晚上施用甲基安非他
    命之犯行提起公訴，然被告於95年1 月16日晚上施用甲基安
    非他命部分，與前開經起訴之施用甲基安非部分，並由本院
    論罪科刑部分有連續犯之裁判上一罪關係，已如前述，依審
    判不可分原則，該部分犯罪事實亦為起訴效力所及，本院自
    得併予審理，附此敘明。爰審酌被告前因違反毒品危害防制
    條例案件，經送觀察、勒戒後，仍未能徹底戒絕毒品，再犯
    本件施用毒品罪，顯見其無戒毒悔改之意，惟念其施用毒品
    ，乃戕害一己之身體健康，所為尚未害及他人，及犯後坦承
    犯行等一切情狀，就其所犯上開2 罪，分別量處如主文所示
    之刑，並定其應執行之刑。又扣案之海洛因2 包（淨重0.11
    公克），為毒品危害防制條例第2 條第2 項之毒品（包裝袋
    2 個因沾有海洛因殘渣，該殘渣已難以與包裝袋剝離），應
    依同條例第18條第1 項前段規定，宣告沒收銷燬之。至鑑驗
    所耗損之毒品，既已費失，自無庸宣告沒收銷燬，附此敘明
    。
據上論斷，應依刑事訴訟法第299 條第1 項前段、第273 條之1
第1 項，毒品危害防制條例第10條第1 項、第2 項、第18條第1
項前段，刑法第11條、第56條、第51條第5 款，判決如主文。
本案經檢察官甲○○到庭執行職務。
中    華    民    國    95    年    5     月    17    日
                  刑事第十二庭  法  官  洪能超
以上正本證明與原本無異。
如不服本判決，應於判決送達後10日內，向本院提出上訴狀。
中    華    民    國    95    年    1     月    17    日
                                書記官  曾小玲
附錄本案論罪科刑之法條
毒品危害防制條例第10條
施用第一級毒品者，處6 月以上5 年以下有期徒刑。
施用第二級毒品者，處3 年以下有期徒刑。


司法院資訊處製作；財團法人民間司法改革基金會備份。
